Inventaris van het archief van de Directie der Marine: Commandement Maritieme Middelen Willemsoord, 1815-1958
Nationaal Archief, Den Haag
- Bevoegdheden, organistie, bevelvoering en gezagverhoudingen., A
  - Correspondentie (ingekomen en uitgegane-)., 12
    - Commandement der Marine., 1. a
      - 1939 exh. no. 0716101 - 0716241 en 08012 en 080150., 417; 2 omslagen
      - 1939 exh. no. 05188 - 05186 en 0701131 - 0701260., 418; 2 omslagen
      - 1939 exh. no. 0701261 - 0701460., 419; 2 omslagen
      - 1939 exh. no. 071096 - 0710150., 420; 1 omslag
      - 1939 exh. no. 071124 - 071127., 421; 1 omslag
      - 1939 exh. no. 071011 - 071095., 422; 1 omslag
      - 1939 exh. no. 07081 - 071010., 423; 1 omslag
      - 1939 exh. no. 07071 - 070715., 424; 1 omslag
      - 1939 exh. no. 0703231 - 0703750., 425; 4 omslagen
      - 1939 exh. no. 07061 - 070615 en 0703751 0703861 en 07041 - 070531., 426; 4 omslagen
      - 1939 exh. no. 0710151 - 07113., 427; 3 omslagen
      - 1939 exh. no. 07251 - 072735., 428; 1 omslag
      - 1939 exh. no. 072736 - 0727104., 429; 1 omslag
      - 1939 exh. no. 0716243 - 0716365., 430; 1 omslag
      - 1939 exh. no. 0716366 - 07171., 431; 1 omslag
      - 1939 exh. no. 07172 - 0718104., 432; 1 omslag
      - 1939 exh. no. 0718105 - 0718115., 433; 1 omslag
      - 1939 exh. no. 07241 - 072488., 434; 1 omslag
      - 1939 exh. no. 07191., 435; 1 omslag
      - 1939 exh. no. 0718131 - 0718146., 436; 1 omslag
      - 1939 exh. no. 0718116 - 0718130., 437; 1 omslag
      - 1939 exh. no. 071631 - 0716100 en 080151 - 0801110 en 0801111 - 0801134., 438; 3 omslagen
      - 1939 exh. no. 09012 - 090320., 439; 1 omslag
      - 1939 exh. no. 090321 - 090473., 440; 2 omslagen
      - 1939 exh. no. 09051 - 090619 en 10011 - 100130., 441; 2 omslagen
      - 1939 exh. no. 05/15/14., 27-5-1939; 442
        zie omslagnummer 357
      - 1939 agenda no. 1/1/1 - 1/6/34., 443; 1 omslag
      - 1939 agenda no. 1/7/1 - 3/3/28., 444; 1 omslag
      - 1939 agenda no. 4/1/1 - 5/7/ 54., 445; 1 omslag
      - 1939 agenda no. 5/6/1 - 5/17/11., 446; 1 omslag
      - 1939 agenda no. 7/13/1 - 7/16/1., 447; 1 omslag
      - 1939 agenda no. 7/17/1 - 7/17/130., 448; 1 omslag
      - 1939 agenda no. 7/17/131 - 7/17/200., 449; 1 omslag
      - 1939 agenda no. 7/6/1 - 7/12/54., 450; 1 omslag
      - 1939 agenda no. 7/18/1 - 7/18/23., 451; 1 omslag
      - 1939 agenda no. 7/19/1 - 7/19/31., 452; 1 omslag
      - 1939 agenda no. 7/20/1 - 7/20/25., 453; 1 omslag
      - 1939 agenda no. 8/2/1 - 8/2/67., 454; 1 omslag
      - 1939 agenda no. 8/3/1 - 8/3/50., 455; 1 omslag
      - 1939 agenda no. 8/4/1., 456; 1 omslag
      - 1939 agenda no. 9/1/4 - 10/3/3., 457; 1 omslag
      - 1940 exh. no. 010435, 020613, 07012, 07117, 0723908, 100465., 458
        zie omslagnummer 387
      - 1940 agenda no. 1/1/1 - 1/5/15., 459; 1 omslag
      - 1940 agenda no. 1/6/1 - 1/7/15., 460; 1 omslag
      - 1940 agenda no. 2/1/1 - 2/9/2., 461; 1 omslag
      - 1940 agenda no. 2/10/1 - 3/3/22., 462; 1 omslag
      - 1940 agenda no. 4/1/1 - 4/1/99., 463; 1 omslag
      - 1940 agenda no. 4/2/1 - 4/3/5., 464; 1 omslag
      - 1940 agenda no. 5/10/1 - 5/15/78 en 7/1/1 - 7/8/11., 465; 1 omslag
      - 1940 agenda no. 5/16/1 - 7/13/38., 466; 1 omslag
      - 1940 agenda no.7/7/32 - 7/10/24., 467; 1 omslag
      - 1940 agenda no. 7/15/1 - 10/2/12., 468; 1 omslag
      - 1940 agenda no. 7/12/12 - 7/14/102., 469; 1 omslag
      - 1940 agenda no. 7/14/1 - 7/17/36., 470; 1 omslag
      - 1940 agenda no. 7/17/37 - 7/17/99., 471; 1 omslag
      - 1940 agenda no. 7/17/100 - 7/19/36., 472; 1 omslag
      - 1940 agenda no. 7/20/1 - 10/3/1., 473; 1 omslag
      - 1945 (22 september) exh. no. 24/2., 474
      - 1946 (10 juli) exh. no. 7/3/63., 475
      - 1946 (24 juli) exh. no. 7/4/217., 476
      - 1946 (29 augustus) exh. no. 7/18/3., 477
      - 1946 (5 october) exh. no. 4/2/74., 478
    - Correspondentie Hr.Ms. "Schorpioen"., b
      - 1929-1932, 479; 1 omslag
      - 1934-1935, 480; 1 omslag
      - 1935, 481; 1 omslag
      - 1937, 482; 1 omslag
      - 1938, 483; 1 omslag
      - 1940, 484; 1 omslag
  - Commandant Zeemacht Zuid-Ooskust van Borneo., 13
    - Brievenboek:, 485
      - 13-10-1859 no. 1 - 6-12-1859 no. 129., a
      - 7-12-1859 no. 130 - 22-12-1859 no. 156., b; 1 omslag
  - Commandant Zeeland (Proviciaal-)., 14
    - a. Correspondentie., 1940; 486; 1 omslag
    - b. Orderboek., 19-2-1820 - 20-10-1820; 487; 1 deel
  - Extracten uit de verbalen., 15
    - a. Registers der extracten uit de verbalen van de Onder-Directeur der Marine in het Onderdepartement van de Zuiderzee over de periode van: 1820-1838, in totaal 28 delen., 488-515; 28 delen
      - 1820, 488; 1 deel
      - 1821, 489; 1 deel
      - 1822, 490; 1 deel
      - 1823, 491; 1 deel
      - 1824, 492; 1 deel
      - 1825, 493; 1 deel
      - 1826, 494; 1 deel
      - 1827 (1e halfjaar), 495; 1 deel
      - 1827 (2e halfjaar), 496; 1 deel
      - 1828 (1e halfjaar), 497; 1 deel
      - 1828 (2e halfjaar), 498; 1 deel
      - 1829 (1e halfjaar), 499; 1 deel
      - 1829 (2e halfjaar), 500; 1 deel
      - 1830 (januari-juli), 501; 1 deel
      - 1830 (augustus-december), 502; 1 deel
      - 1831 (1e halfjaar), 503; 1 deel
      - 1831 (2e halfjaar), 504; 1 deel
      - 1832 (1e halfjaar), 505; 1 deel
      - 1832 (2e halfjaar), 506; 1 deel
      - 1833 (1e halfjaar), 507; 1 deel
      - 1834 (1e halfjaar), 508; 1 deel
      - 1834 (2e halfjaar), 509; 1 deel
      - 1835 (1e halfjaar), 510; 1 deel
      - 1835 (2e halfjaar), 511; 1 deel
      - 1836 (1e halfjaar), 512; 1 deel
      - 1836 (2e halfjaar), 513; 1 deel
      - 1837 (2e halfjaar), 514; 1 deel
      - 1838 (1e halfjaar), 515; 1 deel
    - b. Registers der extracten uit de verbalen van den Directeur der Marine te Willemsoord over de periode van: 1821-1855, in totaal 32 delen., 516-547; 32 delen
      - 1821 (1 januari - 31 december), 516; 1 deel
      - 1838 (2e halfjaar), 517; 1 deel
      - 1839 (1e halfjaar), 518; 1 deel
      - 1839 (2e halfjaar), 519; 1 deel
      - 1839 (11 januari - 31 december), 520; 1 deel
      - 1840 (1e halfjaar), 521; 1 deel
      - 1840 (2e halfjaar), 522; 1 deel
      - 1841 (5 januari - 17 december), 523; 1 deel
      - 1841 (2e halfjaar), 524; 1 deel
      - 1842 (5 januari - 19 december), 525; 1 deel
      - 1842 (1e halfjaar), 526; 1 deel
      - 1842 (2e halfjaar), 527; 1 deel
      - 1843 (1e halfjaar), 528; 1 deel
      - 1943 (2e halfjaar), 529; 1 deel
      - 1844 (1e halfjaar), 530; 1 deel
      - 1844 (2e halfjaar), 531; 1 deel
      - 1845 (1e halfjaar no. 1-104)., 532; 1 deel
      - 1846 (1e halfjaar no. 1-104)., 533; 1 deel
      - 1846 (2e halfjaar no. 105-168)., 534; 1 deel
      - 1847 (1e halfjaar no. 1-62)., 535; 1 deel
      - 1847 (2e halfjaar no. 63-113)., 536; 1 deel
      - 1848 (1e halfjaar no. 1-94)., 537; 1 deel
      - 1848 (2e halfjaar no. 95-196)., 538; 1 deel
      - 1849 (1e halfjaar no. 1-112)., 539; 1 deel
      - 1850 (1e halfjaar no. 1-109)., 540; 1 deel
      - 1851 (1e halfjaar no. 5-114)., 541; 1 deel
      - 1851 (2e halfjaar no. 115-220)., 542; 1 deel
      - 1852 (1e halfjaar no. 1-104)., 543; 1 deel
      - 1853 (1e halfjaar no. 1-123)., 544; 1 deel
      - 1853 (2e halfjaar no. 124-249)., 545; 1 deel
      - 1854 (2e halfjaar no. 138-289)., 546; 1 deel
      - 1855 (2e halfjaar no. 96-239)., 547; 1 deel
  - Indices., 16
    - Oude index tot 1-1-1922., a
      - Diverse Stukken., 548
        - Diversen., 1
        - Kustverdediging., 2
        - Landstorm., 3
        - Landweer., 4
        - Militie., 5
        - Militie-Marine., 6
        - Militiewet en daarmede verband houdende voorschriften., 7
        - Mobilisatie, 1914, 8
        - Mobilisatie (Algemeen)., 9
        - Zeemilitie, 1904-1915, 10
        - Zeemilitie vanaf 1916., 11
        - Zeemilitie, 1861-1903, 12
        - Mobilisatie (Belangrijke wettelijke maatregelen en daaruit direct voortvloeiende bepalingen)., 13; 13 omslagen
    - Vak van: Scheepsbouw., b
      - 1909-1912, 549; 1 deel
    - Directie der Marine., c
      - a., 1855; 550
        1 deel
      - b., 1874; 551
      - c., 1876; 552
    - 3e Bureau der 1e Afdeling (Vivres en Plunjes)., d
      - a. II, 1817; 553
      - b. III, 1818; 554
      - c. IV, 1819; 555
      - d. VII, 1822; 556
      - e. VIII, 1823; 557
    - Bureau C. voeding., e
      - Indices over de periode 1909-1927 in totaal 14 delen., 558-571; 14 delen
        - 1909, 558; 1 deel
        - 1914, 559; 1 deel
        - 1915, 560; 1 deel
        - 1916, 561; 1 deel
        - 1917, 562; 1 deel
        - 1918, 563; 1 deel
        - 1919, 564; 1 deel
        - 1920, 565; 1 deel
        - 1921, 566; 1 deel
        - 1922, 567; 1 deel
        - 1923, 568; 1 deel
        - 1924, 569; 1 deel
        - 1926, 570; 1 deel
        - 1927, 571; 1 deel
    - VIe Afdeling Zeemacht., f
      - Indices over de periode van: 1928-1937 in totaal 9 delen., 572-580; 9 delen
        - 1928, 572; 1 deel
        - 1930, 573; 1 deel
        - 1931, 574; 1 deel
        - 1932, 575; 1 deel
        - 1933, 576; 1 deel
        - 1934, 577; 1 deel
        - 1935, 578; 1 deel
        - 1936, 579; 1 deel
        - 1937, 580; 1 deel
    - VIIe Afdeling Dienstplicht Zeemacht., g
      - 1-1-1922 - 1-9-1929, 581
        - Aantekeningen omtrend verleend vervroegd groot verlog., 1
        - Respecten., 2
        - Dienstplichtwet en daarmede verband houdende voorschriften., 3
        - Dienstplicht (Algemeen en Landmacht)., 4
        - Dienstplicht Zeemacht (Algemeen)., 5
        - Dienstplicht Zeemacht., a. Keuring, aanwijzing, inlijving en indeling.; b. Verzoeken om indeling bij de zeemacht.; 6
        - Dienstplicht Zeemacht (eerste oefening)., 7
        - Dienstplicht Zeemacht (herhalingsoefeningen)., 8
        - Dienstplicht Zeemacht (verschillende werkelijke dienst)., 9
        - Dienstplicht Zeemacht (vergunning buitenlandse zeevaart en buitenlandse verlof)., 10
        - Dienstplicht Zeemacht (Groot en onbepaald klein verlof en gewoon verlof)., 11
        - Dienstplicht Zeemacht (kleding, voeding, soldijen, toelagen, reisen verblijfkosten, verpleging)., 12
        - Dienstplicht Zeemacht (kostwinnersvergoeding, ook in het algemeen)., 13
        - Dienstplicht Zeemacht (uitzending naar Oost-Indië)., 14
        - Dienstplicht Zeemacht (ontslag)., 15
        - Dienstplicht Zeemacht (dienstplicht vrijwilligers zeemacht)., 16
        - Dienstplicht Oost-Indië., 17
        - Landstorm., 18
        - Mobilisatie., 19
        - Bureau zeemilitie en Marine-kazerne Willemsoord., 20
        - Diversen., 21; 1 omslag
  - Instructies., 17
    - Diverse Stukken., 582
      - Instructie, als bedoeld in artikel II van de "Verordening hulp bij militaire werkzaamheden", 15-1-1940, a; 1 omslag
      - Instructies voor commandanten van transporten marine-schepelingen, bestemd om naar Nederland te worden overgevoerd., b
    - 1. Agenda no. 0718116 (8-3-1939) "Indrapoera"., 583; 1 deel
    - 2. Agenda no. 0718117 (22-3-1939) "Marnix van St. Aldegonde"., 584; 1 deel
    - 3. Agenda no. 0718121 (12-4-1939) "Chr. Huygens"., 585; 1 deel
    - 4. Agenda no. 0718123 (3-5-1939) "Johan van Oldenbarneveld"., 586; 1 deel
    - 5. Agenda no. 0718126 (7-6-1939) "Indrapoera"., 587; 1 deel
    - 6. Agenda no. 0718127 (21-6-1939) "Balseran"., 588; 1 deel
    - 7. Agenda no. 0718127 (28-6-1939) "J.P. Coen"., 589; 1 deel
    - 8. Agenda no. 0718132 (12-7-1939) "Sibajak"., 590; 1 deel
    - 9. Agenda no. 0718133 (19-7-1939) "Slamat"., 591; 1 deel
    - 10. Agenda no. 0718134 (26-7-1939) "Johan van Oldenbarnevelt"., 592; 1 deel
    - 11. Agenda no. 0718135 (2-8-1939) "Dempo"., 593; 1 deel
    - 12. Agenda no. 0718140 (16-8-1939) "Johan de Witt"., 594; 1 deel
    - 13. Agenda no. 0718141 (6-9-1939) "Marnix van St. Aldegonde"., 595; 1 deel
    - 14. Agenda no. 0718142 (2-10-1939) "Chr. Huygens"., 596; 1 deel
    - 15. Agenda no. 0718143 (11-10-1939) "Sibajak"., 597; 1 deel
    - 16. Agenda no. 0718144 (18-10-1939) "Oranje"., 598; 1 deel
    - 17. Agenda no. 0718146 (29-11-1939) "Slamat"., 599; 1 deel
  - Intendance Dienst der Zeemacht., 18
    - Correspondentie 30-8-1939 - 28-2-1940., 600; 1 omslag
    - Correspondentie en circulaires 25-2-1938 - 1-4-1942., 601; 1 omslag
    - Mededelingen van administratieve aard no. 2 t/m 7 van 17-1-1938 - 23-7-1938., 602; 1 omslag
    - Register van behandelde klachtzaken., 603; 1 deel
    - Index 1938., 604; 1 deel
    - Correspondentie van de Hoofdintendant der Zeemacht, inzake vaststelling van de rangen van de militaire afdelingshooften van het Departement van Marine met het Hoofd van de 2e en 6e Afdeling van het Departement van Defensie, december 1935, januari 1938 ad exh. 18-10-1935 no. 7933 Geheim., 605; 1 omslag
    - Voorzorgsmaatregelen bij vijandelijke luchtaanvallen., Bescherming van levensmiddelen tegen gifgassen 7-7-1938.; 606; 1 omslag
    - Vervoer voor Rijksrekening bij verlof of bewegingsvrijheid (Ministeriële Beschikking van 17-4-1939 IIe Afdeling B. no. 100)., 607; 1 omslag
    - Regeling tot uitvoering van de "Ordonnantie op de loonbelasting" (Staatsblad 1934 no. 611)., 608; 1 omslag
    - Diverse Stukken., 609
      - Nota van het Hoofd IIe Afdeling van het Departement van Marine d.d. 12-4-1934 aan den Minister van Marine betreffende Intendancedienst der Zeemacht., a
      - Nota van den Chef Marinestaf d.d. 14-10-1933 aan den Minister van Marine betreffende Intendancedienst der Zeemacht., b
      - Extract-nota aan den Minister van Marine betreffende Intendancedienst der Zeemacht ingevolge Beschikking Minister van Marine van 16-8-1928 B. 1e Bureau no. 66)., c; 1 omslag
  - Journalen., 19
    - Verspermijnen., a
      - 1. mijn model no. 1., 1927; 610; 1 deel
      - 2. mijn model no. 2., 1927; 611; 1 deel
      - 3. mijn model no. 3., 1927; 612; 1 deel
      - 4. mijn model no. 4., 1927; 613; 1 deel
      - 5. mijn model no. 5., 1927; 614; 1 deel
      - 6. mijn model no. 6., 1927; 615; 1 deel
    - Droogdokken., b
      - 1. nieuw droogdok., 14-10-1858 - 5-9-1859; 616; 1 deel
      - 2. nieuw droogdok., 6-9-1859 - 16-8-1861; 617; 1 deel
      - 3. nieuw droogdok., 29-7-1859 - 31-7-1860; 618; 1 deel
      - 4. nieuw droogdok., 23-6-1857 - 1-5-1863; 619; 1 deel
    - Sluizen., c
      - 1. keersluis., 1-6-1858 - 16-6-1863; 620; 1 deel
      - 2. zeedoksluizen., 5-6-1861 - 17-5-1862; 621; 1 deel
    - Kalkloodsen., d
      - 1. kalkloods yzeren draaibrug., 18-5-1861 - 12-6-1861; 622; 1 deel
      - 2. kalkloods keersluis., 16-4-1861 - 26-9-1861; 623; 1 deel
    - Stoomgebouwen., e
      - stationnair stoomgebouw., 21-10-1859 - 3-5-1861; 624; 1 deel
  - Koloniaal Museum te Haarlem., 20
    - a. Afbeeldingen betreffende koloniale voortbrengselen ten dienste van het onderwijs., 1895 I en II.; 1896 III en IV.; 1901 V.; 625; 5 stukken
    - b. Nuttige Indische planten door Dr. M. Gresshoff, extra bulletins., 1894-1897 afleveringen 1 tot en met 4.; 1900 aflevering 5.; 626; 5 stukken
  - Koninklijke Instituut voor de Marine (K.I.M.)., 21
    - Bureau Commandement., Agenda.; 1-1-1937 - 31-12-1937; 627; 1 deel
      zie ook inv.nr. 1536
    - Diverse Stukken., 628
      - Agenda van ingekomen geheime correspondentie, 1883-1909, a
      - Geheime correspondentie, 1883-1909, b; 1 omslag
    - Looporders, circulaires enz., 1-5-1887 - 31-10-1892; 629; 1 deel
    - Aantekeningen gehouden in de Raad van Bestuur van het Koninklijk Instituut voor de Marine te Willemsoord., 8-10-1857 - 9-8-1870; 630; 1 deel
    - Verslag van de commissie, krachtens Ministeriële Resolutie van 27-9-1915 B. no. 59 bijeengeroepen tot het beramen en voorstellen van maatregelen tot wijziging van de opleiding der aanstaande zee-officieren., 631; 1 deel
    - Diverse Stukken., 632
      - Reglement voor de eindexamens bij het Koninklijk Instituut voor de Marine te Willemsoord, vastgesteld bij Ministeriële Beschikking van 30-12-1926 no. 56., a; 1 deel
      - Jaarverslag van het Staatsbedrijf der Artillerie-inrichtingen over 1939., b; 1 deel
    - Borderellenboek., 1938-1940; 633; 1 deel
    - Concept Huishoudelijk Reglement voor het Koninklijk Instituut voor de Marine, ingevolge missive van 22-9-1888 no. 406 A., 634; 1 omslag
    - Huishoudelijk Reglement van het Koninklijk Instituut voor de Marine te Willemsoord, vastgesteld bij Beschikking van den Minister van Defensie van 16-7-1938 IIIe Afdeling A. no. 30., 635; 1 deel
  - Korps der Mariniers., 22
    - Orderboeken., a
      - 11-8-1825 - 14-9-1827, 636; 1 deel
      - 16-5-1834 - 24-6-1836, 637; 1 deel
      - 1-7-1836 - 2-3-1838, 638; 1 deel
      - 5-3-1838 - 19-7-1839, 639; 1 deel
      - 2-11-1840 - 11-7-1842, 640; 1 deel
      - 26-10-1843 - 31-12-1844, 641; 1 deel
      - 15-4-1849 - 23-7-1851, 642; 1 deel
      - 1-8-1851 - 31-12-1854 (register op de verschillende orders, voorkomende in het orderboek)., 643; 1 deel
      - 2-1-1855 - 22-3-1857, 644; 1 deel
      - 18-3-1863 - 11-3-1865, 645; 1 deel
      - 3-3-1865 - 12-8-1868, 646; 1 deel
      - 11-8-1868 - 29-9-1870, 647; 1 deel
      - 1-10-1870 - 4-12-1872, 648; 1 deel
      - 30-1-1872 - 22-7-1875, 649; 1 deel
      - 24-7-1875 - 28-12-1876, 650; 1 deel
      - 22-12-1892 - 22-10-1894, 651; 1 deel
      - 26-8-1898 - 24-10-1899, 652; 1 deel
      - 1904-1906, 652A; 1 deel
    - Copie-brievenboeken van den Militairen Intendant., b
      - 1-1-1857 - 28-8-1858, 653; 1 deel
      - 1-9-1858 - 30-4-1860, 654; 1 deel
    - Correspondentie van het Ministerie van Marine., c
      - 30-11-1831 no. 1 - 28-3-1832 no. 64., 655; 1 deel
      - 3-4-1832 no. 65 - 30-6-1832 no. 120., 656; 1 deel
      - 1-4-1833 no. 81 - 30-6-1833 no. 215., 657; 1 deel
      - 2-7-1834 no. 184 - 30-9-1834 no. 241., 658; 1 deel
  - Marine-Etablissement., 23
    - Marine-etablissement Amsterdam., 1
      - Correspondentie betreffende voorzieningen aan gebouwen op het marine-etablissement te Amsterdam., 1938-1940; 659; 1 omslag
    - Marine-etablissement Soerabaja., 2
      - Aantekeningen van den Directeur van het marine-etablissement te Soerabaja van 15-2-1911 naar aanleiding van de vraag: "Ligt het op den weg van de Regering om te Soerabaja een rijks-droogdok door particulieren te doen exploiteren", zulks met verwijzing naar de Memorie van Toelichting op de begroting van Nederlands-Oost-Indië voor het jaar 1911., 660; 1 omslag
  - Marine-Raad (Raad van Vlagofficieren)., 24
    - Diverse Stukken., 661
      - Agenda A. (ingekomen opdrachten van den Minister van Marine), 1905, 1. a
      - Agenda B. (ingekomen opdrachten van den Minister van Marine), 1905-1908, b; 2 omslagen
    - 2. Register van ingekomen en verzonden stukken., 25-4-1903 - 11-5-1908; 662; 1 deel
  - Marine Hospitaal te Den Helder., 25
    - 1. Beschikkingen betreffende het Marine Hospitaal en afschrift contract gemeentebestuur van Den Helder met de Staat der Nederlanden betreffende de verpleging van burgerpatiënten in het Marine Hospitaal., 663; 1 omslag
    - Diverse Stukken., 664
      - Correspondentie alsmede Bestek en Voorwaarden (Bestek no. 8) inzake de aanbesteding der uitbreiding van het Marine Hospitaal te Den Helder met enige bijkomende werken. mei - juni 1914., 2. a
      - Correspondentie betreffende de verpleging van militairen en burgerpatiënten benevens aanstelling (bevordering) van verplegend personeel. 6-8-1917 - 28-11-28, b; 2 omslagen
    - c. Correspondentie betreffende de verpleging van militairen en burgerpatiënten benevens aanstelling (bevordering) van verplegend personeel., 8-12-1928 - 9-12-37; 665; 1 omslag
  - Memoriaals., 26
    - Memorie van den kapitein ter zee A.W. de Man, Commandant en Directeur Zeemacht in Oost-Indië., (1827-1830); 666; 1 deel
  - Maritieme Aangelegenheden., 27
    - De Splitsing der Marine., Stenografisch verslag van het behandelde in de openbare vergadering gehouden te 's-Gravenhage op 9-11-1925 en uitgeschreven door de Koninklijke Nederlandse Vereniging "Onze Vloot" en de vereniging "Oost en West" der bespreking van dit regeringsvoorstel en de Splitsing der Marine door den kapitein ter zee Jhr. G.L. Schorer.; 667; 1 deel
  - Militaire Hydrographie., 28
    - Agenda van ingekomen en uitgegane stukken., 1885; 668; 1 stuk
  - Oefeningen en Manoeuvres., 29
    - Verslag o. 24 der manoeuvres van 7-9-1908 - 13-9-1908 aan boord van Hr.Ms. "Piet Hein"., 669; 1 omslag
    - Rapport omtrent de van 16-26-8-1909 gehouden manoeuvres der zeemacht (geheim-)., 670; 1 deel
    - Rapporten en beschouwingen betreffende de oefeningen en manoeuvres in het Zuiderfrontier in 1910. door de zeemacht gehouden., 671; 1 deel
  - Orders van blijvende aard en onafgedane orders., 30
    - Orders van blijvende aard., a
      - Orders van blijvende aard van het Commandement der Marine te Willemsoord no. 1 - 33., 672; 1 omslag
    - Onafgedane orders., b
      - Staat van onafgedane orders naar den toestand op 1-7-1926., (exh.no.325B van 24-7-1926).; juli 1922 - juni 1926; 673; 1 omslag
  - Processen-verbaal (Geheime-) van het Directoraat-Generaal voor de Marine., 31
    - Diverse stukken., 674
      - 1816 (8 - 10 mei), 1 omslag
      - 1822 (16 maart), 1 omslag
      - 1823 (21 januari - 25 april), 1 omslag
      - 1824 (25 februari - 16 november), 1 omslag
      - 1825 (27 maart en 29 augustus), 1 omslag
      - 1826 (13 april - 21 december), 1 omslag
      - 1827 (30 september - 21 december), 1 omslag
      - 1828 (3 januari), 1 omslag
      - 1830 (4 juni - 11 october), 1 omslag
  - Regelingsbureau der Zeemacht., 32
    - a. Uitgaande berichten., 1
      - 1940-1941, 675; 1 omslag
      - 1941-1942, 676; 1 omslag
    - a. Correspondentie., 2
      - 26-1-1940 - 30-12-1940, 677; 1 omslag
      - 3-1-1941 - 13-5-1941, 678; 1 omslag
      - 15-5-1941 - 19-12-1941, 679; 1 omslag
      - 8-1-1942 - 28-4-1942, 680; 1 omslag
      - Register van ingekomen en verzonden brieven van den Officier van Administratie van het Regelingsbureau Zeemacht van:, 1-11-1940 - 31-12-1940; 681; 1 omslag
  - Radiodienst., 33
    - a. Register nominatieve staat Radiodienst der Marine., 1924-1926; 682; 1 deel
    - Diverse Stukken., 683
      - Beschrijving Installatie Type S.T.C. 1500/31 van de N.V. Nederlandse Seintoestellen Fabriek Hilversum., b. 1; 1 stuk
      - Beschrijving ontvanger type K.L.H. 2 L. Van de Nederlandse Seintoestellen Fabriek Hilversum., 2; 1 stuk
      - Beschrijving scheepsontvanger type K.L.L./12 van de N.V. Nederlandse Seintoestellen Fabriek Hilversum., 3; 1 stuk
      - Benzin-aggregat 1000 Watt van Nedinzo 's-Gravenhage Systeem Carl Zeiss Jena., 4; 1 stuk
      - Benzin-aggregat 200 Watt van Nedinzo 's-Gravenhage Systeem Carl Zeiss Jena., 5; 1 stuk
      - Optisches Schiffs-Telegrafengerät 100 nm (O.S.T. G. 100) van Nedinzo 's-Gravenhage Systeem Carl Zeiss Jena., 6; 1 stuk
      - Telefunken, Der Empfänger E. 360 S., 7; 1 stuk
      - Telefunken, Die Telefunken Dreikreis Empfänger Type E. 363 S., E 364 S und E. 365 S., 8; 1 stuk
      - Telefunken, Die Telefunken Dreikreis Empfänger Type E. 363 t/m 365 S. die Dreikreisfilter ES 366 S. ES 367 S. Es 368 S und die Sperren Dsp. 171 S., 9; 1 stuk
    - Diverse Stukken., 684
      - Beschrijving zendinstallatie type S.II A. van de Nederlandse Seintoestellen Fabriek Hilversum., c. 1; 1 stuk
      - Beschrijving zendinstallatie type IWC 309/310 van de N.V. Nederlandse Seintoestellen Fabriek Hilversum., 2; 1 stuk
      - Beschrijving zendontvanger installatie type STC van de N.V. Nederlandse Seintoestellenfabriek Hilversum., 3; 1 stuk
    - d. Stukken betreffende de Permanente Commissie voor de Radio-Telegrafie., 685; 1 omslag
    - Diverse Stukken., 686
      - Beschrijving Telefunken., Die Telefunken Wellenmesser K. 114 O.; e. 1; 1 stuk
      - Marconi-Portable short wave Telegraph-Telephone set type SP 2 a., 2; 1 stuk
      - Marconi short wave Telegraph-Telephone Duplex set type SP 3 a., 3; 1 stuk
      - Marconi signal strength Measuring apparatus type 205., 4; 1 stuk